【裁判字號】    90,豐簡上,269
【裁判日期】    901231
【裁判案由】    違反著作權法
【裁判全文】
臺灣臺中地方法院刑事判決                        九十年度豐簡上字第二六九號
    上  訴  人
    即  被  告  乙○○
右上訴人因被告違反著作權法案件，不服臺灣臺中地方法院豐原簡易庭九十年度豐簡
字第三０六號中華民國九十年七月二十日第一審簡易判決（聲請案號：臺灣臺中地方
法院檢察署九十年度偵字第一０九一九號），提起上訴，本院管轄之第二審合議庭判
決如左：
    主  文
原判決撤銷。
乙○○連續以明知為侵害著作權之物，意圖營利而交付之方法，侵害他人之著作權，
累犯，處有期徒刑參月，如易科罰金以銀元佰元即新台幣玖佰元折算壹日。扣案之
音樂光碟片捌片均沒收。
    事  實
一、乙○○曾於民國（下同）八十五年間因竊盜案件經台灣新竹地方法院判處有期徒
    刑五月，由台灣高等法院駁回上訴確定，甫於八十五年十二月二日執行完畢。詎
    渠仍不知悔改，明知真實姓名、年籍、住所不詳綽號「阿智」之成年男子所販售
    歌手趙薇演唱之「不由自主」歌曲之音樂光碟片，係未經著作權人「可人唱片國
    際有限公司」（以下簡稱可人公司）授權而擅自重製之盜版物品，竟基於概括之
    犯意，意圖營利，以新台幣（下同）二十元向「阿智」販入後，自九十年五月間
    起，連續在台中縣豐原市○○路一六七巷四號前騎樓設攤販賣上開重製光碟片予
    不特定人牟利。嗣於同年六月十五日晚上九時五十分許，由可人公司代理人甲○
    ○會同警員在上址當場查獲，扣得重製光碟片八片。
二、案經可人公司訴由台中縣警察豐原分局報請臺灣臺中地方法院檢察署檢察官偵查
    後聲請以簡易判決處刑。
    理  由
一、右揭事實，業據上訴人即被告（以下簡稱被告）乙○○於本院調查、審理中坦承
    不諱，核與告訴人可人公司職員甲○○之指訴情節相符，並有版權認證書二件可
    稽、前開重製之音樂光碟片八片扣案可証。本件事証明確，被告前開犯行洵堪認
    定。
二、核被告所為，係犯著作權法第八十七條第二款、第九十三條第三款之明知為侵害
    著作權之物，意圖營利而交付罪。被告先後多次犯行，時間緊接，所犯罪名相同
    ，顯係出於概括之犯意為之，為連續犯，應依刑法第五十六條之規定以一罪論。
    再被告曾於八十五年間因竊盜案件經台灣新竹地方法院判處有期徒刑五月，由台
    灣高等法院駁回上訴確定，甫於八十五年十二月二日執行完畢，有台灣台中地方
    法院檢察署刑案資料查註紀錄表及台灣高等法院被告全國前案紀錄表各一紙在卷
    可按，其於五年內再犯本件有期徒刑以上之罪，為累犯，應依刑法第四十七條規
    定，遞加重其刑。原審認被告罪證明確，予以論罪科刑固非無見，惟本件被告事
    後已與告訴人成立民事和解，賠償告訴人損害，有和解書一紙可稽，此為原審所
    未及審酌。再原審認定被告所販賣之前開音樂光碟片中有「愛之玄」、「不由自
    主」、「潮水」、「最後一次分手」等四首歌曲，業經可人公司取得著作權，惟
    參諸卷附版權認證書所載，則僅有「不由自主」一首歌曲，係經可人公司取得著
    作權。本件上訴人以原審量刑過重為由提起上訴，雖無理由。惟原審判決既有前
    開不當之處，本院自應將原判決予以撤銷改判。爰審酌被告有前科紀錄，品行不
    佳、販賣前開盜版音樂光碟片之時間非長，數量亦不多，所生之損害尚非甚大，
    及其犯罪後坦承犯行，且已與告訴人成立民事上和解，有和解書可考等一切情狀
    ，量處如主文第二項所示之刑，並諭知易科罰金之折算標準，以示懲儆。
三、扣案之音樂光碟片八片，係被告所有供犯罪所用之物，應依刑法第三十八條第一
    項第二款之規定宣告沒收。
四、公訴意旨另以被告於前開時、地所販賣之前開音樂光碟片中尚有「愛之玄」、「
    潮水」、「最後一次分手」等三首歌曲，業經告訴人可人公司取得著作權。惟查
    依卷附版權認證書所載，僅有「不由自主」一首歌曲，係經可人公司取得著作權
    。再經本院當庭令告訴代理人補正前開音樂光碟片中「愛之玄」、「潮水」、「
    最後一次分手」等三首歌曲之著作權授權証明並未補正，經本院再函請告訴人告
    訴人可人公司補正前開三首歌曲之著作權授權証明亦未補正。是本件並無任何証
    據足資認定被告於前開時、地所販賣之前開音樂光碟片中尚有「愛之玄」、「潮
    水」、「最後一次分手」等三首歌曲，業經告訴人可人公司取得著作權。惟此部
    分與前開有罪部分有實質上一罪之關係，爰不另為無罪之諭知，併此敘明。
五、據上論斷，應依刑事訴訟法第四百五十五條之一第三項，第三百六十九條第一項
    前段、第三百六十四條、第二百九十九條第一項前段，著作權法第九十三條第三
    款，刑法第十一條前段、第五十六條、第四十七條、第三十八條第一項第二款、
    第四十一條第一項前段，罰金罰鍰提高標準條例第二條，判決如主文。
本案經檢察官沈淑宜到庭執行職務。
中      華      民      國    九十      年     十二     月    三十一    日
                              臺灣臺中地方法院刑事第一庭
                                  審判長法  官    林  清  鈞
                                        法  官    陳  慧  珊
                                        法  官    鄭  文  祺
右正本證明與原本無異。
不得上訴。
                                          書記官
中    華    民    國      九十一      年       一      月     三    日
附錄本案所犯法條全文：
著作權法第九十三條：
有下列情形之一者，處二年以下有期徒刑，得併科新台幣十萬元以下罰金
︰
一  侵害第十五條至第十七條規定之著作人格權者。
二  違反第七十條規定者。
三  以第八十七條各款方法之一侵害他人之著作權者。


司法院資訊處製作；財團法人民間司法改革基金會備份。
